# 成本法下应收股利长期挂账引申的问题

提问人：tony868lamy 时间：2010-11-13 19:47:48
应收股利长期挂账未予兑付，实质未有相关现金股利分配的行动或计划，是否应当定性为名义分红？该股东会决议是否有效？

回答人：chenyiwei
这更多地是一个法律问题。个人意见：相关法律法规并未规定（除上市公司以外）利润分配决议作出后多长时间内必须将股利实际支付完毕。但是，如果从被投资企业的现金流量状况和财务状况看，可认为其实际上并不具备以现金方式支付该笔股利的能力，因此兑付该笔应付股利在可预见的未来没有现实可能性的，可认定为名义分红（实际上“名义分红”也不是一个严格的法律概念）。

回答人：chenyiwei
回复 报纸 tony868lamy 的帖子在新准则下，股利收入也是《企业会计准则第 14 号——收入》所规范的收入中的一种（属于让渡资产使用权收入），其确认为收入也需要满足收入确认的基本条件，即相关经济利益很可能流入企业。因此，如果相关的应收股利在可预见的未来不能收回的，是不能确认股利收入的。但是，在实务中，可能只能寻找相反证据，即有明显迹象表明相关经济利益很可能不能流入时，不应确认股利收入（此时如何说服客户可能会有些困难）。

回答人：chenyiwei
回复 8 楼 tony868lamy 的帖子不能这样理解。如果子公司将应付股利留存企业并转作其他应付款核算，而对该笔其他应付款没有明确的清收计划，事实上变为投资方的一项长期权益性投入的，则本质上与股票股利并无区别，此时的其他应付款已经不具备负债的特征。

回答人：chenyiwei
回复 14 楼 tony868lamy 的帖子由于 2010 年 1 月已经作出一审判决，并且未进入二审程序（上诉时效应当已过），目前判决已经生效。由于判决作出的时间距离 2009 年度的资产负债表日很近，且起诉事由发生于 2009 年末之前，因此作为调整事项的可能性相对较大。

回答人：chenyiwei
回复 16 楼 tony868lamy 的帖子这就是一个法律问题了。建议咨询其他独立的法律专业人士。